# 请教一个问题，关于内部债券投资的

提问人：cwzinchina 时间：2015-03-14 15:17:44
一个练习题上说，内部债券投资，一方的持有至到期投资和另一方的应付债券抵消时，可能出现差额。。。请问这个差额是怎么产生的？

回答人：chenyiwei
1 、持有人并不是从发行当天开始即购入并一直持有债券的，而是在发行后才购入。由于发行后市场利率、发行人信用状况等变化，导致购入价格（购入日公允价值）不同于发行人账面上金融负债在该日的摊余成本，这是差额的最主要来源。 2 、其他差异来源，如双方计入资产、负债的初始计量金额的交易手续费等不一致。